【裁判字號】    97,易,2967
【裁判日期】    980218
【裁判案由】    竊盜等
【裁判全文】
臺灣臺北地方法院刑事判決              97年度易字第2967號
公  訴  人  臺灣臺北地方法院檢察署檢察官
被      告  甲○○○ ○○○ .
                    樓
上列被告因竊盜等案件，經檢察官提起公訴（九十七年度偵字第
一一○○三號），本院判決如下：
    主      文
甲○○○ ○○○ ○○○○收受贓物，處拘役伍拾玖日，如易科罰金，以新
臺幣壹仟元折算壹日。緩刑年。
    事實及理由
一、本案犯罪事實引用如附件所示之起訴書之記載。
二、證據名稱：
(一)被告甲○○○ ○○○ ○○○○於本院審理中之自白（見本院民國九十
    八年二月四日審判筆錄）。
(二)共同被告乙○○ ○○○ ○○○○○於警詢之供述。
(三)證人即被害人戊○○、丁○○、黃裕昇之證言。
(四)證人丙○○、MGUYEN THI MO（阮氏夢）之證言。
(五)贓物認領保管單、行動電話通聯紀錄、照片列印資料、切結
    書。
三、核被告所為，係犯刑法第三百四十九條第一項之收受贓物罪
    。爰審酌被告並無前科，有臺灣高等法院被告前案紀錄表一
    份在卷可按，素行尚稱良好，其犯罪動機、目的、手段、生
    活狀況，犯罪後於本院審理中初雖否認犯行，然終能悔悟而
    坦承犯行等一切情狀，認公訴人於本院審理中具體求處之有
    期徒刑五月，尚嫌過重，爰從輕量處如主文所示之刑，並諭
    知易科罰金之折算標準。又被告前未曾因故意犯罪受有期徒
    刑以上刑之宣告，有臺灣高等法院被告前案紀錄表一份在卷
    可考，其因一時失慮致罹刑典，犯罪後終能坦承犯行，知所
    悔悟，且其目前受僱在臺從事看護工作，尚有在外就職之必
    要，本院認被告經此偵、審程序之教訓後，當知所警惕而無
    再犯之虞，是上開所宣告之刑，以暫不執行為適當，爰併予
    宣告緩刑三年，以啟自新。
四、本案為諭知拘役得易科罰金之有罪判決，爰依刑事訴訟法第
    三百十條之一之規定為判決之記載，附此敘明。
據上論斷，應依刑事訴訟法第二百八十四條之一、第二百九十九
條第一項前段、第三百十條之一第一項、第二項，刑法第三百四
十九條第一項、第四十一條第一項前段、第七十四條第一項第一
款，刑法施行法第一條之一第一項、第二項前段，判決如主文。
本案經檢察官楊展庚到庭執行職務
中    華    民    國    98    年    2     月    18    日
                  刑事第十一庭  法  官  黃紹紘
以上正本證明與原本無異。
如不服本判決應於收受送達後十日內向本院提出上訴書狀，並應
敘述具體理由；其未敘述上訴理由者，應於上訴期間屆滿後二十
日內向本院補提理由書（均須按他造當事人之人數附繕本）「切
勿逕送上級法院」。告訴人或被害人如對於本判決不服者，應具
備理由請求檢察官上訴，其上訴期間之計算係以檢察官收受判決
正本之日期為準。
                                書記官  陳靜君
中    華    民    國    98    年    2     月    26    日
附錄本案論罪科刑所犯法條全文
刑法第三百四十九條
收受贓物者，處三年以下有期徒刑、拘役或五百元以下罰金。
搬運、寄藏、故買贓物或為牙保者，處五年以下有期徒刑、拘役
或科或併科一千元以下罰金。
因贓物變得之財物，以贓物論。
附件：
臺灣臺北地方法院檢察署檢察官起訴書
                                     97年度偵字第11003號
    被      告  乙○○ ○○○ ○○○○○（音譯：劉氏雪）
                        女  34歲（民國62年11月16日生）
                        護照號碼：B0000000號
                        越南籍
                        （已出境）
                甲○○○ ○○○ ○○○○（音譯：丁氏水）
                        女  33歲（民國64年4月1日生）
                        住臺北市○○區○○路3段12巷7弄28
                          號1樓
                        護照號碼：B0000000號
                        越南籍
上列被告等因竊盜等案件，已經偵查終結，認應該提起公訴，茲
將犯罪事實及證據並所犯法條分敘如下：
        犯罪事實
一、乙○○ ○○○ ○○○○○（劉氏雪）與甲○○○ ○○○ ○○○○（丁氏水）均為
    來臺從事幫傭監護工作之越南籍女子；乙○○ ○○○ ○○○○○（劉
    氏雪）意圖為自己不法之所有，於民國97年3月間之不詳時
    日，在臺北市○○區○○路3段12巷51弄48號4樓雇主戊○○
    住處，趁清理雇主住家房間之際，以水果刀撬開鎖，竊取戊○○及其媳婦丁○○所有之金戒指2枚、金項鍊1條、金手鍊
    2條等財物得手。乙○○ ○○○ ○○○○○（劉氏雪）食髓知味，復於
    97年4月18日凌晨4時51分，在上址，趁戊○○出國之際，以
    同一手法，竊取戊○○所有置於臥房內之金飾1批，得手後
    ，撥打行動電話通知甲○○○ ○○○ ○○○○（丁氏水），在其住處
    樓下，將上開竊得之金飾等財物交予甲○○○ ○○○ ○○○○（丁氏
    水），甲○○○ ○○○ ○○○○（丁氏水）明知LUU THI TUYE所交付
    之物為其所竊取之物，係來路不明之贓物，竟仍基於收受贓
    物之犯意，予以收受，將金戒指2枚、金項鍊1條、金手鍊2
    條等財物藏放於臺北市○○區○○路3段12巷7弄28號1樓住
    住房間床頭小櫃子內，另於97年5月8日，透過年籍不詳綽號
    「阿河」之越南籍女子，轉交黃金一包（內含金手鐲2只、
    金牌1塊、小金塊3塊、金項鍊5條、金手鍊1條、金戒指12
    枚）予不知情之MGUYEN THI MO（阮氏夢）欲帶回越南。乙○○○○○ ○○○○○為怕東窗事發，脫免與上開竊案之關係，竟製造
    住處遭歹徒入侵行竊之假象，經警到埸處理，於97年4月25
    手1下午2時10分許，在臺北市政府警察局松山分局偵查隊辦
    公室應訊，誣告不特定人涉犯竊盜罪，經警調閱渠等行動電
    話之通聯紀錄核對，始循線查獲上情，並扣得上開金飾等財
    物。
二、案經臺北市政府警察局松山分局報告偵辦。
        證據並所犯法條
一、證據清單及待證事實
┌──┬───────────┬────────────┐
│編號│  證  據  名  稱      │  待   證   事   實     │
├──┼───────────┼────────────┤
│ 1  │被告乙○○ ○○○ ○○○○○於警 │於警詢中坦承於97年3月間 │
│    │詢之供述              │及4月18日，在雇主房間竊 │
│    │                      │取上開金飾財物等事實。  │
├──┼───────────┼────────────┤
│ 2  │被告甲○○○ ○○○ ○○○○     │於警詢中坦承自被告LUU   │
│    │                      │THI TUYET收受竊得之金飾 │
│    │                      │等財物，除金戒指2枚、金 │
│    │                      │項鍊1條、金手鍊2條等財物│
│    │                      │在其住處查獲外，另交付金│
│    │                      │飾1包予證人MGUYEN THI MO│
│    │                      │（阮氏夢），欲託其帶回越│
│    │                      │南等事實。              │
├──┼───────────┼────────────┤
│ 3  │證人即被害人戊○○之證│證明其住處失竊金飾等財物│
│    │言                    │之事實。                │
├──┼───────────┼────────────┤
│ 4  │證人即被害人丁○○於警│證明其住處失竊金飾等財物│
│    │詢中之證言            │之事實。                │
├──┼───────────┼────────────┤
│ 5  │證人即被害人黃裕昇於警│證明其住處失竊金飾等財物│
│    │詢中之證言            │之事實。                │
├──┼───────────┼────────────┤
│ 6  │證人丙○○之證言      │證明證人戊○○失竊之金飾│
│    │                      │係宇泰工程顧問有限公司送│
│    │                      │給員工之金戒指，在金飾背│
│    │                      │面刻上宇泰等字樣。      │
├──┼───────────┼────────────┤
│ 7  │證人MGUYEN THI MO（阮 │證明於97年5月9日搭機回越│
│    │氏夢）於警詢中之證言  │南前，經警查獲越南女子阿│
│    │                      │河轉交甲○○○ ○○○ ○○○○（音 │
│    │                      │譯：丁氏水）之黃金1包， │
│    │                      │內有金手鐲2只、金牌 (含 │
│    │                      │鍊子)1 條、小金塊3塊、金│
│    │                      │項鍊5條、金戒指12枚等物 │
│    │                      │，原係幫甲○○○ ○○○ ○○○○（ │
│    │                      │音譯：丁氏水）帶回越南之│
│    │                      │事實。                  │
├──┼───────────┼────────────┤
│ 8  │扣押物品目錄表2紙     │證明扣有金戒指2枚、金項 │
│    │                      │鍊1條、金手鍊2條、金手鐲│
│    │                      │2只、金牌 (含鍊子)1 條、│
│    │                      │小金塊3塊、金項鍊5條、金│
│    │                      │手鍊1條、金戒指12枚等物 │
│    │                      │之事實                  │
├──┼───────────┼────────────┤
│ 9  │贓物認領保管單3紙     │證明證人戊○○、丁○○領│
│    │                      │回失竊金飾之事實。      │
├──┼───────────┼────────────┤
│ 10 │行動電話通聯紀錄      │證明被告等人所在位置及通│
│    │                      │聯情形。                │
├──┼───────────┼────────────┤
│ 11 │照片58張              │證明被告竊得金飾等物。  │
└──┴───────────┴────────────┘
二、核被告乙○○ ○○○ ○○○○○（劉氏雪）所為，係犯刑法第171條第
    1項未指定犯人誣告罪、第321條第1項第3款之加重竊盜罪嫌
    ，核被告甲○○○ ○○○ ○○○○（丁氏水）所為，係犯刑法第349
    條第1項收受贓物罪嫌。被告乙○○ ○○○ ○○○○○（劉氏雪）所
    犯誣告罪及先後2次竊盜罪嫌，犯意各別，行為有異，請分
    論併罰。
三、依刑事訴訟法第251條第1項提起公訴。
    此  致
臺灣臺北地方法院
中    華    民    國    97    年    9     月    26    日
                              檢  察  官  陳  舒  怡
本件正本證明與原本無異
中    華    民    國    97    年    10    月    7     日
                              書  記  官  邱  志  宏
附錄本案所犯法條全文
中華民國刑法第171條
（未指定犯人誣告罪）
未指定犯人，而向該管公務員誣告犯罪者，處1年以下有期徒刑
、拘役或3百元以下罰金。
未指定犯人，而偽造、變造犯罪證據，或使用偽造、變造之犯罪
證據，致開始刑事訴訟程序者，亦同。
中華民國刑法第321條
（加重竊盜罪）
犯竊盜罪而有左列情形之一者，處六月以上、五年以下有期徒刑
：
一、於夜間侵入住宅或有人居住之建築物、船艦或隱匿其內而犯
    之者。
二、毀越門扇、牆垣或其他安全設備而犯之者。
三、攜帶兇器而犯之者。
四、結夥三人以上而犯之者。
五、乘火災、水災或其他災害之際而犯之者。
六、在車站或埠頭而犯之者。
前項之未遂犯罰之。
中華民國刑法第349條
（普通贓物罪）
收受贓物者，處3年以下有期徒刑、拘役或5百元以下罰金。
搬運、寄藏、故買贓物或為牙保者，處5年以下有期徒刑、拘役
或科或併科1千元以下罰金。
因贓物變得之財物，以贓物論。


司法院資訊處製作；財團法人民間司法改革基金會備份。
